【裁判字號】    97,聲,992
【裁判日期】    970530
【裁判案由】    返還提存物
【裁判全文】
臺灣臺中地方法院民事裁定  97年度聲字第992號
聲  請  人  甲○○○○○○○○.
相  對  人  乙○○○○○○○○.
上列聲請人聲請返還擔保金事件，本院裁定如下：
    主  文
本院九十六年度存字第三四七九號提存事件聲請人所提存之擔保
金新臺幣壹拾肆萬柒仟元，准予返還。
聲請程序費用由相對人負擔。
    理  由
一、按有下列各款情形之一者，法院應依供擔保人之聲請，以裁
    定命返還其提存物或保證書：訴訟終結後，供擔保人證明已
    定二十日以上之期間，催告受擔保利益人行使權利而未行使
    者。民事訴訟法第104條第1項第3款定有明文。
二、本件聲請意旨略以：聲請人與相對人間請求清償債務事件，
    聲請人前遵本院96年度裁全字第5547號民事裁定，為擔保假
    扣押執行，而提供新台幣147,000元為擔保金，並以本院96
    年度存字第3479號提存事件提存在案。嗣因聲請人於民國96
    年12月5日受本案敗訴判決 (本院96年度沙簡字第392號判決
    )確定，相對人遂主張前揭96年度裁全字第5547號假扣押裁
    定原因業已消滅，請求本院撤銷之，本院以97年度裁全聲字
    第111號裁定撤銷前開假扣押裁定確定。聲請人主張於訴訟
    終結後即96年2月25日，以存證信函定21日之期間催告受擔
    保利益人行使權利，惟相對人於96年3月3日收件後並未於該
    期間內向法院行使權利，而僅於97年3月20日以郵局存證信
    函訂7日之協商期間，聲請人旋於97年3月24日以郵局存證信
    函回覆相對人，請其儘速提出足以證明損害之相關資料供核
    ，惟經郵局投遞未果，並招領15日以上，嗣無人領取後退回
    ，聲請人爰依前開規定聲請裁定准予返還提存物等語。
三、聲請人上開聲請，業據提出本院96年度裁全字第5547號民事
    裁定、本院提存所96年度存字第3479號提存書、本院97年度
    裁全聲字第111號民事裁定影本、郵局存證信函正本及影本
    與退函信封影本等為證，並經本院依職權調閱相關卷宗，查
    明屬實，且相對人迄未對聲請人提出民事損害賠償訴訟、核
    發支付命令或聲請調解等情 (最高法院80年台抗字第413號
    判例意旨參照)，有本院民事紀錄科查詢表5紙在卷足憑，是
    聲請人聲請返還擔保金，核無不合，應予准許。
四、依民事訴訟法第95條、第78條，裁定如主文。
中    華    民    國    97    年    5     月    30    日
                  民事第一庭    法  官  陳學德
正本係照原本作成。
如不服本裁定應於送達後10日內向本院提出抗告狀，並繳納抗告
費新臺幣1,000元。
中    華    民    國    97    年    5     月    30    日
                                書記官  何惠文


司法院資訊處製作；財團法人民間司法改革基金會備份。
